【裁判字號】    95,易,369
【裁判日期】    951115
【裁判案由】    違反商標法
【裁判全文】
臺灣士林地方法院刑事判決             95年度易字第369號
公  訴  人  臺灣士林地方法院檢察署檢察官
被      告  甲○○
上列被告因違反商標法案件，經檢察官聲請簡易判決處刑（94年
度偵字第11122 號），本院士林簡易庭認不宜以簡易判決處刑（
95年士簡字第343 號），移由本院刑事庭改依通常程序審理，經
本院訊問被告後，被告為有罪之陳述，本院合議庭裁定認本件宜
由受命法官獨任進行簡式審判程序，判決如下：
    主  文
甲○○連續明知為未得商標權人同意，於同一商品，使用相同之
註冊商標之商品而販賣，處有期徒刑肆月，如易科罰金以銀元
佰元即新臺幣玖佰元折算壹日。
扣案如聲請簡易判決處刑書附表所示仿冒註冊商標圖樣之手錶計
拾柒支、筆記型電腦壹台、訂單目錄表壹批均沒收。
    事實及理由
一、本件犯罪事實及證據除引用檢察官聲請簡易判決處刑書所載
    ，並補充更正如下：
    1 犯罪事實第13行「購入使用相同或近似」，更正為「購入
      使用相同，或在越南向不詳姓名之人，購買並輸入台灣而
       使用相同」。
    2 犯罪事實第17行「販售予不特定人」，更正為「先後販售
      予不特定顧客多次」。
    3 本件證據部分尚有：
      A 卷附之電腦列印之名錶精品館目錄表、賣家物品目錄、
        鑑定證明書、鑑定人意見書、鑑識證明書、鑑定資格證
        明書。
      B 本件犯罪事實，業據被告於本院訊問時坦白承認。
二、關於新舊法適用的問題：
    1 被告行為後，94年2 月2 日修正公布之刑法，於95年7 月
      1 日施行，而刑法第2 條係規範行為後法律變更所生新舊
      法律比較適用之準據法，是刑法第2 條本身雖經修正，但
      該條文既屬適用法律之準據法，本身尚無比較新舊法之問
      題，應逕適用裁判時即修正後刑法第2 條規定以決定適用
      之刑罰法律。
    2 按行為後法律有變更者，適用行為時之法律。但行為後之
      法律有利於行為人者，適用最有利於行為人之法律，修正
      後刑法第2 條第1 項定有明文。又比較時應就罪刑有關之
      共犯、未遂犯、想像競合犯、牽連犯、連續犯、結合犯，
      以及累犯加重、自首減輕暨其他法定加減（如身分加減）
      與加減例等一切規定，綜其全部罪刑之結果而為比較。
    3 95年7 月1 日修正施行之刑法，已廢除原刑法第56條連續
      犯規定。依新法，被告之數犯罪行為須分論併罰，此刪除
      雖非犯罪構成要件之變更，但已影響行為人刑罰之法律效
      果，屬法律變更，比較新舊法結果，以舊法之規定有利於
      被告。
    4 被告於犯罪時之刑法第41條第1 項前段規定「犯最重本刑
      為5 年以下有期徒刑以下之刑之罪，而受6 個月以下有期
      徒刑或拘役之宣告，因身體、教育、職業、家庭之關係或
      其他正當事由，執行顯有困難者，得以1 元以上3 元以下
      折算1 日，易科罰金」，被告行為時之易科罰金折算標準
      ，修正前罰金罰鍰提高標準條例第2 條前段（現已刪除）
      規定，就其原定數額提高為1 百倍折算1 日，則本件被告
      行為時之易科罰金折算標準，應以銀元3 百元折算1 日，
      經折算為新臺幣後，應以新臺幣9 百元折算為1 日。惟修
      正後刑法第41條第1 項則規定「犯最重本刑為5 年以下有
      期徒刑以下之刑之罪，而受6 個月以下有期徒刑或拘役之
      宣告者，得以新臺幣1 千元、2 千元或3 千元折算1 日，
      易科罰金」。比較修正前後易科罰金折算標準，以修正前
      之規定，較有利於被告。
    5 刑法第33條關於罰金數額之規定，由銀元1 元以上，修正
      為新台幣1 千元以上。修正後有關法定刑罰金數額之規定
      ，並無利於修正前之規定。
三、核被告的行為，是犯商標法第82條之販賣仿冒商標商品罪。
    被告的販賣行為，在其意圖營利販入之初即成立，販入行為
    與第1次賣出行為間，為單一販賣行為的接續，再與事後各
    次出賣行為成立連續犯。是在販入與首次賣出行為之間所為
    意圖販賣而輸入的行為，性質上無從與接續進行之該次販賣
    行為切割而為獨立評價，即被告意圖販賣而輸入的低度行為
    （指被告在越南購買仿冒商標商品後帶回台灣的部分），為
    販賣的高度行為吸收，應不另論罪，其意圖販賣而陳列仿冒
    商標商品之低度行為，為販賣仿冒商標商品之高度行為所吸
    收，亦不另論罪。被告以一販賣行為同時侵害數商標專用權
    人之法益，屬同種想像競合犯，應依刑法第55條規定從重處
    斷。被告先後多次販賣仿冒商標商品行為，時間緊接，方法
    相同，所犯為構成要件相同之罪名，顯係基於概括犯意而為
    ，應依修正前連續犯規定以1 罪論，並依法加重其刑。
四、爰審酌被告因貪圖小利販賣仿冒商標商品，未能尊重商標專
    用權人權利，破壞市場公平競爭及我國保護智慧財產權之國
    際聲譽，本件查扣仿冒商品數量尚非龐大，及被告於本院訊
    問時坦承犯行之態度等情，量處如主文所示之刑，並依修正
    前刑法第41條第1項規定，諭知易科罰金之折算標準。
五、扣案如起訴書附表仿冒註冊商標圖樣手錶17支係被告犯商標
    法第82條之罪所販賣之物，不論是否屬於被告所有，應依同
    法第83條規定宣告沒收；扣案之筆記型電腦1 台、訂單目錄
    表1 批為被告所有，此據被告供承在卷，且為被告供販賣仿
    冒商品所用之物，應依刑法第38條第1 項第2 款規定宣告沒
    收。至扣案郵局代收貨價單4 紙、訂單43紙，乃被告販賣仿
    冒商品之憑證，惟尚非供犯罪所用或所得之物，亦非違禁物
    ，而柳志龍合作金庫銀行存摺1 本，非屬被告所有，故不予
    沒收。另被告之郵局存摺4 本，雖係被告販賣仿冒商品時，
    有提供購買人匯入買賣價金，然由偵卷所附存摺往來明細內
    容觀之，尚有其他如壽險保費等客觀上為正當用途使用之情
    形，況沒收該存摺並無法使該帳戶的存匯功能喪失，本院認
    此部分實無宣告沒收之必要，附此敘明。
六、依刑事訴訟法第452 條、第273 之1 第1 項、第299 條第1
    項前段、第310 條之2 、第454 條，商標法第82條、第83條
    ，刑法第2 條第1 項前段、第11條、第55條、修正前刑法第
    56 條 、第41條第1 項、第38條第1 項第2 款，修正前罰金
    罰鍰提高標準條例第2 條，現行法規所定貨幣單位折算新台
    幣條例第2 條，判決如主文。
七、本案經檢察官林宏松到庭執行職務。
八、當事人如不服本判決，應於判決送達後10日內，向本院提出
    上訴狀。
中    華    民    國    95    年    11    月    15    日
                  刑事第四庭  法  官      蘇嫊娟
以上正本證明與原本無異。
如不服本判決，應於判決送達後10日內，向本院提出上訴狀。
                              書記官      陳慧玲
中    華    民    國    95    年    11    月    21    日
附錄本案論罪科刑法條：
商標法第82條
明知為前條商品而販賣、意圖販賣而陳列、輸出或輸入者，處一
年以下有期徒刑、拘役或科或併科新臺幣5 萬元以下罰金。
商標法第83條
犯前二條之罪所製造、販賣、陳列、輸出或輸入之商品，或所提
供於服務使用之物品或文書，不問屬於犯人與否，沒收之。


司法院資訊處製作；財團法人民間司法改革基金會備份。
